臺灣臺北地方法院刑事判決　　　　　　　　　　　　　九十一年度交易字第一六號
　　公　訴　人　臺灣臺北地方法院檢察署檢察官
　　被　　　告　丙○○　男，二.
右列被告因過失傷害案件，經檢察官提起公訴（九十一年度調偵字第二八號），本院
判決如左：
    主    文
丙○○因過失傷害人，處有期徒刑月，如易科罰金，以佰元折算壹日。
    事    實
一、丙○○於民國九十年二月十八日上午八時二十分許，駕駛車牌號碼八Ｂ－五八四
    二號自用小客車，沿臺北市○○○路○段一一九巷由西向東方向行駛，行經該路
    段與臺北市○○街無號誌之交岔路口，由西向東方向穿越該交岔路口之際，原應
    注意駕駛人駕駛汽車，應遵守道路交通標誌、標線、號誌之指示，行車行經無號
    誌之交岔路口，應減速慢行，作隨時停車之準備，且車輛行至無號誌而無交通警
    察指揮之交岔路口，支線道車應暫停讓幹線道車先行，而當時係晴天、日間自然
    光線、視距良好、市區○○道路乾燥、無缺陷及障礙，依其智識、能力又無不能
    注意之情事，詎丙○○竟疏未注意支線道臺北市○○○路○段一一九巷西向東方
    向近幹線道中原街口設有停車再開標誌，及中原街幹線道上尚有車輛通行，貿然
    由西向東方向穿越臺北市○○○路○段一一九巷與中原街無號誌之交岔路口，適
    有甲○○騎乘車牌號碼ＡＶＷ－八二六號重型機車沿臺北市○○街由南向北方向
    行駛，行經該路段與臺北市○○○路○段一一九巷無號誌交岔路口之際，亦疏未
    注意行經無號誌之交岔路口，應減速慢行，作隨時停車之準備，貿然以約四十公
    里時速由南向北方向通過該交岔路口，甲○○所騎乘之重型機車車頭遂撞及丙○
    ○所駕車輛車輛右前車身及葉子板，甲○○因而人車倒地，受有左膝髕骨骨折（
    檢察官誤載為左膝臗骨骨折）之傷勢。丙○○於肇事後，主動央請友人撥打電話
    報警，並於警員前往現場處理時，不逃避接受裁判而當場向警員自首、承認為肇
    事人而願接受裁判。
二、案經甲○○訴請臺灣臺北地方法院檢察署檢察官偵查起訴。
    理    由
一、訊據被告丙○○對於右揭事實均坦承不諱，核與告訴人甲○○指述情節及臺北市
    政府警察局中山分局交通分隊道路交通事故調查報告表、談話紀錄表、補充資料
    表、診斷證明書所載相符，而當時係晴天、日間自然光線、視距良好、市區○○
    道路乾燥、無缺陷及障礙，依被告之智識、能力又無不能注意之情事，復據臺北
    市政府警察局中山分局交通分隊據報處理之員警觀察、記載明確，有道路交通事
    故調查報告表附卷可稽。
二、按道路交通安全規則中所稱之汽車指在道路上不依軌道或電力架線而以原動機行
    駛之車輛（包括機器腳踏車）；前項第一款所指之汽車，如本規則同一條文或相
    關條文就機器腳踏車另有規定者，係指除機器腳踏車以外四輪以上之車輛；駕駛
    人駕駛汽車，應遵守道路交通標誌、標線、號誌之指示；行經無號誌之交岔路口
    應減速慢行，作隨時停車之準備；車輛行至無號誌或號誌故障而無交通警察指揮
    之交岔路口，支線道車應暫停讓幹線道車先行，道路交通安全規則第二條第一項
    第一款、第二項、第九十條前段、第九十三條第一項第三款、第一百零二條第一
    項第二款前段定有明文。本件被告於九十年二月十八日上午八時二十分許，駕駛
    車牌號碼八Ｂ－五八四二號自用小客車，沿臺北市○○○路○段一一九巷由西向
    東方向行駛，行經該路段與臺北市○○街無號誌之交岔路口，由西向東方向穿越
    該交岔路口之際，當時係晴天、日間自然光線、視距良好、市區○○道路乾燥、
    無缺陷及障礙，依其智識、能力又無不能注意之情事，前已述及，被告竟疏未注
    意支線道臺北市○○○路○段一一九巷西向東方向近幹線道中原街口設有停車再
    開標誌，及中原街幹線道上尚有車輛通行，貿然由西向東方向穿越臺北市○○○
    路○段一一九巷與中原街無號誌之交岔路口，適告訴人騎乘車牌號碼ＡＶＷ－八
    二六號重型機車沿臺北市○○街由南向北方向行駛，行經該路段與臺北市○○○
    路○段一一九巷無號誌交岔路口之際，亦疏未注意行經無號誌之交岔路口，應減
    速慢行，作隨時停車之準備，貿然以約四十公里時速由南向北方向通過該交岔路
    口，告訴人所騎乘之重型機車車頭遂撞及被告所駕車輛車輛右前車身及葉子板，
    告訴人因而人車倒地，受有左膝髕骨骨折之傷勢，被告有過失甚明，且其過失行
    為與告訴人之傷害間，有相當因果關係。雖告訴人亦有疏未注意行經無號誌之交
    岔路口應減速慢行、作隨時停車之準備，貿然以約四十公里時速通過該無號誌交
    岔路口之過失，但告訴人之過失並不能減免被告之過失，是本件事證已臻明確，
    被告犯行堪以認定，應依法論科。
三、核被告所為，係犯刑法第二百八十四條第一項前段因過失傷害人罪。被告於肇事
    後，主動央請友人撥打電話報警，並於警員前往現場處理時，不逃避接受裁判而
    當場向警員自首、承認為肇事人而願接受裁判，此經本院職權查證屬實，有臺北
    市政府警察局交通警察大隊北市警交大四字第０九一六八八六六八００號覆函暨
    自首調查報告表可參，被告對於有權偵查犯罪之機關尚不知犯罪事實及犯罪人之
    前自首而願接受裁判，應依刑法第六十二條前段之規定減輕其刑。爰審酌被告並
    無前科、素行良好，有臺灣高等法院被告全國前案紀錄表可憑，因過失車禍傷及
    告訴人，犯後坦承犯行、非無悔意，告訴人所受傷勢雖非重，但事故迄今已近二
    年被告猶未曾與告訴人洽談賠償金額，顯無賠償之意，然就車禍之發生，告訴人
    與有過失等一切情狀，量處如主文所示之刑，並諭知如易科罰金之折算標準，以
    資懲儆。
據上論斷，應依刑事訴訟法第二百九十九條第一項前段，刑法第二百八十四條第一項
前段、第六十二條前段、第四十一條第一項前段，罰金罰鍰提高標準條例第一條前段
、第二條，判決如主文。
本案經檢察官乙○○到庭執行職務。
中      華      民      國    九十一    年     十二     月    三十一    日
                              臺灣臺北地方法院交通法庭
                                      法  官   洪文慧
右正本證明與原本無異。
如不服本判決，應於判決送達後十日內向本院提出上訴狀(應抄附繕本)。告訴人
或被害人如對於本判決不服者，應具備理由請求檢察官上訴，其上訴期間之計算
係以檢察官收受判決正本之日期為準。
                                      書記官   邱志堅
中      華      民      國    九十二     年      一      月     二      日
附錄本案論罪科刑法條全文：
刑法第二百八十四條
一因過失傷害人者，處六月以下有期徒刑，拘役或五百元以下罰金。致重傷者，處一
  年以下有期徒刑，拘役或五百元以下罰金。
二從事業務之人，因業務上之過失傷害人者，處一年以下有期徒刑、拘役或一千元以
  下罰金。致重傷者，處三年以下有期徒刑，拘役或二千元以下罰金。
